【裁判字號】    97,台上,1412
【裁判日期】    970703
【裁判案由】    請求給付工程款
【裁判全文】
最高法院民事裁定            九十七年度台上字第一四一二號
上  訴  人  誠揚營造工程有限公司
法定代理人  甲○○
訴訟代理人  錢裕國律師
被 上訴 人  鴻基工程股份有限公司
法定代理人  乙○○
訴訟代理人  王敬堯律師
上列當事人間請求給付工程款事件，上訴人對於中華民國九十六
年八月二十八日台灣高等法院第二審判決（九十四年度上字第三
○○號），提起一部上訴，本院裁定如下：
    主  文
上訴駁回。
第三審訴訟費用由上訴人負擔。
    理  由
按上訴第三審法院，非以原判決違背法令為理由，不得為之。又
提起上訴，上訴狀內應記載上訴理由，其以民事訴訟法第四百六
十九條所定事由提起第三審上訴者，應於上訴狀內表明：原判決
所違背之法令及其具體內容、暨依訴訟資料合於該違背法令之具
體事實。其依同法第四百六十九條之一規定提起上訴者，並應具
體敘述為從事法之續造、確保裁判之一致性或其他所涉及之法律
見解具有原則上重要性之理由。同法第四百六十七條、第四百七
十條第二項分別定有明文。而依同法第四百六十八條規定，判決
不適用法規或適用不當者，為違背法令；依同法第四百六十九條
規定，判決有該條所列各款情形之一者，為當然違背法令。是當
事人提起第三審上訴，如合併以同法第四百六十九條及第四百六
十九條之一之事由為上訴理由時，其上訴狀或理由書應表明該判
決所違背之法令條項，或有關判例、解釋字號，或成文法以外之
習慣或法理等及其具體內容，暨係依何訴訟資料合於該違背法令
之具體事實，並具體敘述為從事法之續造、確保裁判之一致性或
其他所涉及之法律見解具有原則上重要性之理由。如未依上述方
法表明，或其所表明者與上開法條規定不合時，即難認為已合法
表明上訴理由，其上訴自非合法。本件上訴人對於原判決駁回其
請求被上訴人給付新台幣二百三十九萬二千三百三十八元本息之
上訴部分提起第三審上訴，雖以該部分判決違背法令為由，惟核
其上訴理由狀所載內容，係就原審取捨證據、認定事實及解釋契
約之職權行使所論斷：上訴人向被上訴人承包系爭工程，依約應
按施工說明及相關規定施工不得偷工減料，施工之混凝土、鋼筋
係由上訴人分別按照工程所需數量陳報予被上訴人，由其向廠商
訂購交付上訴人施作，詎依業主竣工結算表所載，系爭工程所需
混凝土總數量與上訴人所陳報予被上訴人混凝土之進貨總量相較
，超耗之混凝土達六千四百一十五點三七立方公尺；另鋼筋實際
用量與上訴人陳報施作所使用之數量相較，亦超耗四十七萬一千
八百零三點二一公斤。上訴人既負責系爭工程之施作，其不能證
明超耗乃不可歸責於己之事由所產生，則就混凝土、鋼筋超耗之
損失，依侵權行為及債務不履行之法律關係，應由上訴人負擔；
被上訴人據以抗辯應自上訴人所請求之工程款中扣除，自非無據
等情，指摘為不當，並就原審已論斷者，泛言謂為違法，而非表
明該判決所違背之法令及其具體內容，暨依訴訟資料合於該違背
法令之具體事實，亦未具體敘述為從事法之續造、確保裁判之一
致性或其他所涉及之法律見解具有原則上重要性之理由，難認其
已合法表明上訴理由。依首揭說明，應認其上訴為不合法。
據上論結，本件上訴為不合法。依民事訴訟法第四百八十一條、
第四百四十四條第一項、第九十五條、第七十八條，裁定如主文
。
中    華    民    國  九十七  年    七    月    三    日
                      最高法院民事第七庭
                          審判長法官  劉  福  來
                                法官  陳  國  禎
                                法官  陳  重  瑜
                                法官  吳  謀  焰
                                法官  許  正  順
      本件正本證明與原本無異
                                      書  記  官
中    華    民    國  九十七  年    七    月   十四   日
                                                     Ｒ


司法院資訊處製作；財團法人民間司法改革基金會備份。
